臺灣桃園地方法院刑事判決　　　　　　　　　　　　　九十三年度易緝字第一六號
　　公　訴　人　臺灣桃園地方法院檢察署檢察官
　　被　　　告　丙○○
右列被告因竊盜案件，經檢察官提起公訴（九十二年度偵字第二五八六號），及移
併辦（九十三年度偵字第三五０三號），本院判決如左：
    主  文
丙○○連續竊盜，處有期徒刑壹年。
    事  實
一、丙○○前於民國九十年間因竊盜案件，經本院於九十一年一月十八日以九十年度
    易字第二七二四號判處有期徒刑四月，於九十一年二月十五日確定，於九十一年
    三月七日執行完畢；又於九十年十月六日因竊盜案件，經本院於九十二年二月十
    七日以九十二年度易緝字第一八號判處有期徒刑五月，於九十二年三月二十七日
    確定，於九十二年六月二十七日執行完畢。詎猶不知悔改，基於意圖為自己不法
    所有之概括犯意，自九十二年一月十四日起至九十二年一月二十二日止，連續四
    次於附表所示之時間、地點，竊取附表所示之財物（犯罪時間、地點、被害人及
    竊取之財物均詳如附表所示），嗣於九十二年一月二十五日十七時三十分許，在
    桃園縣中壢市○○路四十九號「立兒遊藝場」為警查獲，並扣得彭康明之身份證
    正本、楊國鍾之身份證影本各一張、丁○○○所有易利信廠牌Ｔ一八ＳＣ型行動
    電話一具、乙○○之榮民證一張、甲○○所有臺灣大哥大電話卡二張。
二、案經戊○○訴由桃園縣政府警察局中壢分局報告臺灣桃園地方法院檢察署檢察官
    偵查起訴，及臺灣桃園地方法院檢察署檢察官移送併辦。
    理  由
一、右揭犯罪事實業據被告丙○○於本院審理時坦承不諱，核與被害人戊○○、丁○○○、甲○○在警詢時指述情節相符，復有贓物認領保管領據、代保管條各一紙
    、贓物認領保管單二紙附卷可按，足證被告前開自白與事實相符。本件事證明確
    ，被告犯行堪以認定，應依法論科。
二、核被告所為，係犯刑法第三百二十條第一項之竊盜罪。又被告先後多次竊盜犯行
    ，時間緊接，手法相同，所犯構成要件相同之罪名，顯係基於概括之犯意反覆為
    之，應依連續犯規定論以一罪，並加重其刑。又按被告所犯之數罪，如不符合刑
    法第五十一條定應執行刑之規定，而由檢察官分別簽發指揮書接續執行者，該數
    罪是否執行完畢，係以各罪是否執行完畢為準，並非以該數罪合計之刑全部執行
    完畢為斷。此與應併合處罰之數罪，經法院分別判處有期徒刑確定，其中一罪先
    執行有期徒刑期滿後，法院又依檢察官之聲請，以裁定定數罪之應執行刑確定，
    其在未裁定前已先執行期滿之罪，因嗣後合併他罪定應執行刑之結果，檢察官所
    換發之執行指揮書係執行應執行刑，故僅應將其刑期自應執行刑中扣除，不能認
    為該罪已執行完畢之情形，究有不同，此有最高法院八十七年度臺非字第三七一
    號判決意旨可資參照，被告前於九十年間因竊盜案件，經本院於九十一年一月十
    八日以九十年度易字第二七二四號判處有期徒刑四月，於九十一年二月十五日確
    定，於九十一年三月七日執行完畢；又於九十年十月六日因竊盜案件，經本院於
    九十二年二月十七日以九十二年度易緝字第一八號判處有期徒刑五月，於九十二
    年三月二十七日確定，於九十二年六月二十七日執行完畢。揆諸前開判決意旨，
    被告所犯前開二罪既符合刑法第五十三條所定數罪併罰定應執行之情形，縱其中
    一罪先執行有期徒刑期滿，然於法院裁定定數罪之應執行刑全部執行前，尚不能
    認為該罪已執行完畢，故被告九十二年一月間為本件四次竊盜犯行時，其前開二
    案所受之有期徒刑既未執行完畢，核與刑法第四十七條所定累犯之構成要件有間
    ，應不得依累犯之規定加重其刑，附此敘明。爰審酌被告前有多次竊盜前科，素
    行不佳，動輒任意竊取他人財物，實無足取，併其智識程度、犯罪手段、所生損
    害，及犯罪後坦承犯行，態度尚佳等一切情狀，量處如主文所示之刑，以資懲儆
    。
三、至臺灣桃園地方法院檢察署九十三年度偵字第三五０三號移送併辦意旨略以：被
    告丙○○意圖為自己不法所有之犯意，於九十三年二月十日二十時許，在桃園縣
    平鎮市○○路「壢新醫院」內之醫療大樓五樓家屬休息室，竊取己○○所有之桃
    紅色外套（內有現金新台幣二百七十元、男用手錶一只），得手後，旋將竊得之
    現金及手錶置於自己褲子口袋，復將前揭桃紅色外套丟棄於「壢新醫院」大樓大
    廳造景區內。嗣為己○○察覺財物失竊後即刻報警，為警於同日二十一時許，在
    「壢新醫院」內查獲丙○○，並在丙○○身著褲子內扣得失竊之現金二百七十元
    及男用手錶等物。然前開移送併辦案件之犯罪事實，係認定被告丙○○於九十三
    年二月十日二十時許之竊盜犯行，與本案被告論罪部分之竊盜犯罪時間為九十二
    年一月十四日至同年二十二日，兩者相隔長達一年餘，顯然上開併案部份被告所
    為之竊盜行為，應係另行起意，與本案之犯罪事實，無連續犯之裁判上一罪關係
    ，自非起訴效力所及，本院無從予以審理，併此敘明。
據上論斷，應依刑事訴訟法第二百九十九條第一項前段，刑法第五十六條、第三百二
十條第一項，判決如主文。
本案經檢察官郭靜文到庭執行職務。
中      華      民      國    九十三    年      五      月     二十     日
                                  臺灣桃園地方法院刑事第九庭
                                      審判長法  官  林明洲
                                            法  官  黃斯偉
                                            法  官  何燕蓉
右正本證明與原本無異。
如不服本判決，應於判決送達後十日內，向本院提出上訴狀。
                                            書記官  李雅怡
中      華      民      國    九十三    年      五      月     二十     日
附錄本案論罪科刑法條全文：
刑法第三百二十條
意圖為自己或第三人不法之所有，而竊取他人之動產者，為竊盜罪，處五年以下有期
徒刑、拘役或五百元以下罰金。
意圖為自己或第三人不法之利益，而竊佔他人之不動產者，依前項之規定處斷。
附表：
┌──┬────┬──────┬───┬───────────────┐
│編號│犯罪時間│犯 罪 地 點 │被害人│   遭    竊     財   物       │
├──┼────┼──────┼───┼───────────────┤
│ 一 │九十二年│桃園縣平鎮市│戊○○│戊○○所有黑色皮包（內有不詳數│
│    │一月十四│廣泰路七十五│      │量之結婚金飾、花旗銀行信用卡、│
│    │日十四時│號之「壢新醫│      │ＳＯＧＯ簽帳卡各一張、彭康明之│
│    │許      │院」內之三一│      │身份證正本、楊國鍾之身份證影本│
│    │        │五診間椅子上│      │、戊○○之身份證、汽車駕照、機│
│    │        │            │      │車駕照及行照各一張、楊致遠之郵│
│    │        │            │      │局存摺一本、楊國鍾之合作金庫、│
│    │        │      │      │郵局存摺各一本、楊許金滿之郵局│
│    │        │            │      │存摺一本、戊○○之土地銀行、玉│
│    │        │            │      │山銀行存摺各一本、楊致遠之印章│
│    │        │            │      │二顆、楊許金滿、戊○○之印章各│
│    │        │            │      │一顆、戊○○之土地銀行、郵局、│
│    │        │            │      │玉山銀行之提款卡各一張）      │
├──┼────┼──────┼───┼───────────────┤
│ 二 │九十二年│桃園縣平鎮市│張羅惠│丁○○○所有之皮包（內有汽機車│
│    │一月二十│廣泰路七十五│英    │駕照、健保卡、新台幣三千六百元│
│    │日十八時│號之「壢新醫│      │、易利信廠牌Ｔ一八ＳＣ型行動電│
│    │許      │院」內之七樓│      │話一具）                      │
│    │        │電梯口      │      │                              │
├──┼────┼──────┼───┼───────────────┤
│ 三 │九十二年│桃園縣平鎮市│甲○○│甲○○所有之咖啡色皮包（內有咖│
│    │一月二十│廣泰路七十五│      │啡色小皮包、身份證、駕照、ＩＲ│
│    │二日十八│號之「壢新醫│      │Ｅ—九三六行照、玉山銀行、國泰│
│    │時許    │院」內之六樓│      │銀行、遠東銀行信用卡各一張、郵│
│    │        │日光室      │      │局、高橋證券中小企銀、臺灣中小│
│    │        │            │      │企銀大溪分行金融卡、ＳＯＧＯ簽│
│    │        │            │      │帳卡、健保卡各一張、乙○○之健│
│    │        │            │      │保卡、春榮民證各一張、新台幣四│
│    │        │            │      │千元、遠東提貨卷面額三百元、國│
│    │        │            │      │泰銀行支票面額新台幣七十六元一│
│    │        │            │      │張、臺灣大哥大門號電話卡二張、│
│    │        │            │      │ＮＯＫＩＡ廠牌三三一五型行動電│
│    │        │            │      │話一具、領巾）                │
├──┼────┼──────┼───┼───────────────┤
│ 四 │九十二年│桃園縣中壢市│不詳  │不詳人士所有摩拖羅拉廠牌八０八│
│    │一月上旬│某麵店      │      │八型行動電話一具              │
│    │某日    │            │      │                              │
└──┴────┴──────┴───┴───────────────┘
